臺灣臺北地方法院刑事判決
111年度審訴字第14號
公  訴  人  臺灣臺北地方檢察署檢察官
被      告  陳至浩



上列被告因詐欺等案件，經檢察官提起公訴（110年度偵字第291
19、31246號），被告於準備程序中就被訴事實為有罪之陳述，
經本院告以簡式審判程序之旨，並聽取當事人之意見後，經本院
合議庭裁定，由受命法官獨任行簡式審判程序，並判決如下：
    主      文
陳至浩犯如附表所示之罪，各處如附表所示之刑。應執行有期徒
刑捌月。緩刑貳年，並應依附件二所載條件，向傅鳳珠、林嫚庭
、蘇冠霖給付賠償。
    事實及理由
一、按簡式審判程序之證據調查，不受第159條第1項之限制，刑
    事訴訟法第273條之2定有明文，是於行簡式審判程序之案件
    ，被告以外之人於審判外之陳述，除有其他不得做為證據之
    法定事由外，應認具有證據能力，合先敘明。又證人於警詢
    時之陳述，於違反組織犯罪防制條例案件部分不具證據能力
    ，而無刑事訴訟法第159條之5規定之適用，不得採為判決基
    礎，是本判決所引用證人之警詢筆錄，僅於認定被告犯加重
    詐欺、洗錢部分具有證據能力，附此敘明。
二、本件犯罪事實及證據，除犯罪事實欄之「附表一」及「附表
    二」均更正為本判決之附表，犯罪事實欄一第5至8行「並與
    上開成員等共同意圖為自己不法之所有，基於3人以上為詐欺
    取財及隱匿詐欺取財犯罪所得去向、所在，意圖使本案詐欺
    集團成員逃避刑事追訴而移轉該等犯罪所得之洗錢等犯意聯
    絡」更正為「並與上開成員共同意圖為自己不法之所有，基
    於三人以上詐欺取財及洗錢之犯意聯絡」，犯罪事實欄一第
    14至16行「再將提領之款項交予前來收取贓款之真實姓名年籍
    不詳之詐騙集團成員，以此等迂迴層轉之方式，掩飾詐欺犯
    罪所得之本質及去向」補充更正為「再將提領之款項分別交
    付予「基德」、「安心」及真實姓名、年籍不詳之男性詐欺
    集團成員，以此方式製造金流之斷點，而隱匿該犯罪所得之
    去向」；證據部分補充「警方製作之提領簡表（土地銀行民
    權分行、玉山銀行民權分行）1紙、提領明細1紙（見110年
    度偵字第29119號卷第13頁、第45頁）」及被告陳至浩於本
    院準備程序及審理中之自白外，均引用如附件一所示檢察官
    起訴書之記載。
三、應適用之法律及科刑審酌事由　　
㈠、按洗錢防制法業於民國105年12月28日修正公布，並於106年6
    月28日生效施行（下稱新法）。修正前該法（下稱舊法）將
    洗錢行為區分為將自己犯罪所得加以漂白之「為自己洗錢」
    及明知為非法資金，卻仍為犯罪行為人漂白黑錢之「為他人
    洗錢」兩種犯罪態樣，且依其不同之犯罪態樣，分別規定不
    同之法定刑度。惟洗錢犯罪本質在於影響合法資本市場並阻
    撓偵查，不因為自己或為他人洗錢而有差異，且洗錢之行為
    包含處置（即將犯罪所得直接予以處理）、多層化（即為使
    偵查機關難以追查金流狀況，以迂迴層轉、化整為零之多層
    化包裝方式，掩飾或隱匿特定犯罪所得）及整合（即收受、
    持有或使用他人犯罪所得，使該犯罪所得披上合法之外衣，
    回歸正常金融體系）等各階段行為，其模式不祗一端，上開
    為自己或為他人洗錢之二分法，不僅無助於洗錢之追訴，且
    徒增實務上事實認定及論罪科刑之困擾。為澈底打擊洗錢犯
    罪，新法乃依照國際防制洗錢金融行動工作組織（Financia
    lActionTaskForce，下稱FATF）40項建議之第3項建議，並
    參採聯合國禁止非法販運麻醉藥品和精神藥物公約及聯合國
    打擊跨國有組織犯罪公約之洗錢行為定義，將洗錢行為之處
    置、多層化及整合等各階段，全部納為洗錢行為，而於新法
    第2條規定：「本法所稱洗錢，指下列行為：一、意圖掩飾
    或隱匿特定犯罪所得來源，或使他人逃避刑事追訴，而移轉
    或變更特定犯罪所得。二、掩飾或隱匿特定犯罪所得之本質
    、來源、去向、所在、所有權、處分權或其他權益者。三、
    收受、持有或使用他人之特定犯罪所得。」以求與國際規範
    接軌，澈底打擊洗錢犯罪。又因舊法第3條所規範洗錢犯罪
    之前置犯罪門檻，除該條所列舉特定嚴重危害社會治安及經
    濟秩序之犯罪暨部分犯罪如刑法業務侵占等罪犯罪所得金額
    須在新臺幣（下同）5百萬元以上者外，限定於法定最輕本
    刑為5年以上有期徒刑以上刑之「重大犯罪」，是洗錢行為
    必須以犯上述之罪所得財物或財產上利益為犯罪客體，始成
    立洗錢罪，過度限縮洗錢犯罪成立之可能，亦模糊前置犯罪
    僅在對於不法金流進行不法原因之聯結而已，造成洗錢犯罪
    成立門檻過高，洗錢犯罪難以追訴。故新法參考FATF建議，
    就其中採取門檻式規範者，明定為最輕本刑為6個月以上有
    期徒刑之罪，並將「重大犯罪」之用語，修正為「特定犯罪
    」；另增列未為最輕本刑為6個月以上有期徒刑之罪所涵括
    之違反商標法等罪，且刪除有關犯罪所得金額須在5百萬元
    以上者，始得列入前置犯罪之限制規定，以提高洗錢犯罪追
    訴之可能性。從而新法第14條第1項所規範之一般洗錢罪，
    必須有第3條規定之前置特定犯罪作為聯結，始能成立。例
    如詐欺集團向被害人施用詐術後，為隱匿其詐欺所得財物之
    去向，而令被害人將其款項轉入該集團所持有、使用之人頭
    帳戶，並由該集團所屬之車手前往提領詐欺所得款項，檢察
    官如能證明該帳戶內之資金係本案詐欺之特定犯罪所得，即
    已該當於新法第14條第1項之一般洗錢罪；至若無法將人頭
    帳戶內可疑資金與本案詐欺犯罪聯結，而不該當第2條洗錢
    行為之要件，當無從依第14條第1項之一般洗錢罪論處，僅
    能論以第15條第1項之特殊洗錢罪。至於往昔實務認為，行
    為人對犯特定犯罪所得之財物或利益作直接使用或消費之處
    分行為，或僅將自己犯罪所得財物交予其他共同正犯，祗屬
    犯罪後處分贓物之行為，非本條例所規範之洗錢行為，惟依
    新法規定，倘行為人意圖掩飾或隱匿特定犯罪所得來源，而
    將特定犯罪所得直接消費處分，甚或交予其他共同正犯，或
    由共同正犯以虛假交易外觀掩飾不法金流移動，即難認單純
    犯罪後處分贓物之行為，應仍構成新法第2條第1或2款之洗
    錢行為。申言之，洗錢之定義，在新法施行後，與修正前規
    定未盡相同，因此是否為洗錢行為，自應就犯罪全部過程加
    以觀察，以行為人主觀上具有掩飾或隱匿其特定犯罪所得或
    變得之財產或財產上利益，與該特定犯罪之關聯性，使其來
    源形式上合法化，或使他人逃避刑事追訴、處罰之犯罪意思
    ，客觀上有掩飾或隱匿特定犯罪所得之財物或財產上利益之
    具體作為者，即屬相當（最高法院108年度台上字第3585、2
    299號、109年度台上字第1641、947號刑事判決意旨參照）
    。查本案被告陳至浩係依「GAG」指示將所提領之款項交付
    予該集團成員TELEGRAM暱稱「基德」、「安心」及另一真實
    姓名、年籍不詳之男性詐欺集團成員，且被告於警詢中即自
    承並無「基德」、「安心」及另一真實姓名、年籍不詳之男
    性詐欺集團成員之年籍資料或聯絡方式（見110年度偵字第3
    1246號卷第11頁），則其將現金交付予前開詐欺集團成員後
    ，將無從追查款項之流向，使該詐欺所得款項之去向不明，
    客觀上已製造該詐欺犯罪所得金流斷點，達成隱匿犯罪所得
    之效果，妨礙該詐欺集團犯罪之偵查，自構成洗錢防制法第
    2條第2款「掩飾或隱匿特定犯罪所得之本質、來源、去向、
    所在、所有權、處分權或其他權益者」之洗錢行為甚明。
㈡、又被告所屬詐欺集團於110年7月28日下午5時2分許，著手對
    附表編號1之傅鳳珠施用詐術，此為被告經起訴加入該詐欺
    犯罪組織之首次犯行（最高法院法院109年度台上字第3945
    號判決同此見解），是核被告如附表編號1所為，係犯組織
    犯罪防制條例第3條第1項後段之參與犯罪組織罪、刑法第33
    9條之4第1項第2款之三人以上共同詐欺取財罪及洗錢防制法
    第14條第1項之洗錢罪。被告如附表編號2至5所為，均係犯
    刑法第339條之4第1項第2款之三人以上共同詐欺取財罪及洗
    錢防制法第14條第1項之洗錢罪。
㈢、被告與「GAG」、「基德」、「安心」及另一真實姓名、年籍
    不詳之男性詐欺集團成員間，就本案上揭犯行，均具有相互
    利用之共同犯意，並各自分擔部分犯罪行為，故其等就前揭
    犯行具有犯意聯絡及行為分擔，均應論以共同正犯。
㈣、又被告所犯上開行為間具有行為局部、重疊之同一性，應認
    如附表編號1所示犯行係以一行為同時觸犯組織犯罪防制條
    例第3條第1項後段之參與犯罪組織罪、刑法第339條之4第1
    項第2款之三人以上共同詐欺取財罪及洗錢防制法第14條第1
    項之洗錢罪；附表編號2至5所示犯行均係以一行為同時觸犯
    刑法第339條之4第1項第2款之三人以上共同詐欺取財罪及洗
    錢防制法第14條第1項之洗錢罪，均為想像競合犯，應依刑
    法第55條規定，分別從一重依刑法第339條之4第1項第2款之
    三人以上共同詐欺取財罪處斷。被告所犯如附表所示之5次
    犯行，犯意各別、行為互殊，應分論併罰。
㈤、被告於本院準備程序及審理中就本案洗錢部分自白犯罪，均
    應依洗錢防制法第16條第2項減輕其刑（最高法院108年度台
    上字第4405、4408號刑事判決同此見解）。又輕罪之減輕其
    刑事由若未形成處斷刑之外部性界限，自得將之移入刑法第
    57條或第59條之科刑審酌事項內，列為是否酌量從輕量刑之
    考量因子（109年度台上字第3936號刑事判決意旨參照），
    本件洗錢減輕其刑部分自得作為科刑審酌事項，先予敘明。
㈥、按犯罪之情狀顯可憫恕，認科以最低度刑仍嫌過重者，得酌
    量減輕其刑，刑法第59條定有明文。又刑事審判旨在實現刑
    罰權之分配的正義，故法院對有罪被告之科刑，應符合罪刑
    相當之原則，使輕重得宜，罰當其罪，以契合社會之法律感
    情，此所以刑法第57條明定科刑時應審酌一切情狀，尤應注
    意該條所列10款事項以為科刑輕重之標準，並於同法第59條
    賦予法院以裁量權，如認犯罪之情狀可憫恕者，得酌量減輕
    其刑，俾使法院就個案之量刑，能斟酌至當。而三人以上共
    同詐欺取財罪，法定刑係1年以上7年以下有期徒刑，得併科
    1百萬元以下罰金，然同為三人以上共同詐欺取財之人，其
    行為動機不一，犯罪情節亦不相同，其法定刑1年以上有期
    徒刑不可謂不重，查本案被告業於審理中坦承犯行，且已與
    附表編號1、2、5所示被害人成立調解，有調解筆錄存卷為
    憑，足見其對於本案犯行已有悔意並積極彌補犯行所造成之
    損害，參以其於本案前並無前科，一時失慮而為本案犯行，
    若未酌減其刑，即有短期自由刑之流弊，反不利其復歸社會
    及賠償被害人之損害。綜上，本院因認若科以法定最低刑度
    之刑，仍屬情輕法重，足以引起一般人之同情，顯有憫恕之
    處，況且刑罰僅係維持社會存續發展之必要惡害，運用上本
    應有所節制，以符合「刑罰謙抑性」之要求，爰就被告所犯
    各罪均依刑法第59條之規定酌減其刑。
㈦、爰以行為人之責任為基礎，審酌被告負責持提款卡領款後轉
    交款項之犯罪情節及被害人受損金額，兼衡被告於準備程序
    及審理中坦承犯行，並與到院之告訴人傅鳳珠、林嫚庭及蘇
    冠霖3人調解成立（均尚未開始履行）之犯後態度，告訴人
    何雅菁、被害人林錦櫻未到庭而未調解，並參酌被告自述國
    中畢業之智識程度，目前受僱於工地工作，月收入約3萬至3
    萬5,000元左右，無需扶養之人、身體狀況正常之生活狀況
    （見本院卷第68頁）等一切情狀，量處如主文所示之刑，並
    定應執行之刑，以示懲儆。
㈧、又被告前未曾因故意犯罪受有期徒刑以上刑之宣告，有本院
    被告前案紀錄表在卷可參，本案所為固值非難，惟其尚非屬
    犯罪核心，且行為時年僅18歲，一時失慮致罹刑典，除業於
    本院審理中坦承錯誤表示悔意，並已與到庭之被害人成立調
    解如前所述，以積極彌補其犯行所造成之損害，堪認應已反
    躬自省，認知個人行為於法社會秩序之危害，信其經此偵審
    教訓，應已知所警惕，而無再犯之虞，且如使其入監服刑，
    反不利於其從事正當工作復歸社會並履行對告訴人之賠償責
    任，本院審酌上情，認所宣告之刑以暫不執行為適當，爰依
    刑法第74條第1項第1款規定，予以宣告緩刑如主文所示，以
    勵自新。又為使被告謹記此次教訓，並承擔應負之責任而履
    行其經調解而須賠償被害人之內容，以發揮附條件緩刑制度
    之立意，期符合本案緩刑目的，爰併依同法第74條第2項第3
    款規定，命其於緩刑期間內依如附件二所示與告訴人調解之
    調解筆錄內容給付賠償金。又以上為緩刑宣告附帶之條件，
    依刑法第75條之1第1項第4款規定，違反上開之負擔情節重
    大，足認原宣告之緩刑難收其預期效果，而有執行刑罰之必
    要者，得撤銷其緩刑之宣告，併此敘明。
四、本件被告供稱尚未取得酬勞即遭員警查獲等語（見110年度
    偵字第29119號卷第20至21頁，110年度偵字第31246號卷第1
    2至13頁），而查卷內復無證據證明被告有犯罪所得，自無
    從為沒收之諭知，併予敘明。
五、至於犯組織犯罪防制條例關於強制工作之規定，業據司法院
    大法官釋字第812號宣告違憲，自無庸審酌是否宣告強制工
    作，附此敘明。
據上論斷，應依刑事訴訟法第273條之1第1項、第299條第1項前
段、第310條之2、第454條第2項，組織犯罪防制條例第3條第1項
後段，洗錢防制法第14條第1項、第16條第2項，刑法第11條前段
、第339條之4第1項第2款、第28條、第55條、第59條、第51條第
5款、第74條第1項第1款、第2項第3款，刑法施行法第1條之1第1
項，判決如主文。
本案經檢察官林晉毅提起公訴，檢察官謝雨青到庭執行職務。 
中　　華　　民　　國　　111 　年　　4 　　月　　1 　　日
                    刑事第二十庭法  官    謝欣宓
上正本證明與原本無異。 
如不服本判決應於收受送達後20日內向本院提出上訴書狀，並應
敘述具體理由；其未敘述上訴理由者，應於上訴期間屆滿後20日
內向本院補提理由書（均須按他造當事人之人數附繕本）「切勿
逕送上級法院」。告訴人或被害人如對於本判決不服者，應具備
理由請求檢察官上訴，其上訴期間之計算係以檢察官收受判決正
本之日期為準。因疫情而遲誤不變期間，得向法院聲請回復原狀
。
                                書記官    朱俶伶　
中　　華　　民　　國　　111 　年　　4 　　月　　1 　　日
附錄本案論罪科刑法條
中華民國刑法第339條之4
犯第339條詐欺罪而有下列情形之一者，處1年以上7年以下有期
徒刑，得併科1百萬元以下罰金：
一、冒用政府機關或公務員名義犯之。
二、三人以上共同犯之。
三、以廣播電視、電子通訊、網際網路或其他媒體等傳播工具，
    對公眾散布而犯之。
前項之未遂犯罰之。
洗錢防制法第14條
有第二條各款所列洗錢行為者，處7年以下有期徒刑，併科新臺
幣5百萬元以下罰金。
前項之未遂犯罰之。
前二項情形，不得科以超過其特定犯罪所定最重本刑之刑。
組織犯罪防制條例第3條
發起、主持、操縱或指揮犯罪組織者，處3年以上10年以下有期
徒刑，得併科新臺幣1億元以下罰金；參與者，處6月以上5年以
下有期徒刑，得併科新臺幣1千萬元以下罰金。但參與情節輕微
者，得減輕或免除其刑。
具公務員或經選舉產生之公職人員之身分，犯前項之罪者，加重
其刑至二分之一。
犯第1項之罪者，應於刑之執行前，令入勞動場所，強制工作，
其期間為3年。
前項之強制工作，準用刑法第90條第2項但書、第3項及第98條第
2項、第3項規定。
以言語、舉動、文字或其他方法，明示或暗示其為犯罪組織之成
員，或與犯罪組織或其成員有關聯，而要求他人為下列行為之一
者，處3年以下有期徒刑，得併科新臺幣3百萬元以下罰金：
一、出售財產、商業組織之出資或股份或放棄經營權。
二、配合辦理都市更新重建之處理程序。
三、購買商品或支付勞務報酬。
四、履行債務或接受債務協商之內容。
前項犯罪組織，不以現存者為必要。
以第5項之行為，使人行無義務之事或妨害其行使權利者，亦同
。
第5項、第7項之未遂犯罰之。
附表：
編號 告訴人 （被害人） 詐欺時間及方式 轉帳時間、金額、轉入帳戶 提領時間、地點、金額 證據資料 罪名及宣告刑 1 傅鳳珠 詐欺集團佯稱為臺北美蓮花店及中國信託銀行之客服人員，於110年7月28日下午5時2分許致電傅鳳珠，稱因內部疏失而重複下訂，須操作網路銀行、ATM解除 ，致傅鳳珠陷於錯誤，而於右列時間，依指示匯款至右列帳戶。 110年7月28日下午6時45分、6時48分許，轉帳29,989元、29,989元至王培諠臺灣銀行帳戶（帳號：000000000000號，下稱臺銀帳戶） 110年7月28日下午6時52分至53分許，在臺北市○○區○○街00號OK便利商店台北撫順店提領左列款項一空 1.告訴人傅鳳珠於警詢中之證述（見110年度偵字第31246號卷第53至59頁） 2.告訴人傅鳳珠所提郵政自動櫃員機交易明細表影本2張（見110年度偵字第31246號卷第63頁） 3.監視器畫面截圖2張（提示110年度偵字第31246號卷第17頁） 4.臺灣銀行營業部110年9月10日營存字第1100 0889201號函暨其附件王培諠帳戶（帳號：000000000000）申登資料及交易明細1 份（見110 年度偵字第31246 號卷第23至27頁）　 陳至浩犯三人以上共同詐欺取財罪，處有期徒刑陸月。 2 林嫚庭 詐欺集團佯稱為電商業者及中華郵政之客服人員 ，於110年7月28日下午6時15分許致電林嫚庭，稱因內部疏失而重複扣款，須操作網路銀行解除 ，致林嫚庭陷於錯誤，而於右列時間，依指示匯款至右列帳戶。 110年7月28日晚間7時2分許 ，轉帳29,989元至王培諠中華郵政帳戶（ 帳號：000000 00000000） 於110年7月28日晚間7時8分至9分許，在臺北市○○區○○○路00號第一商業銀行圓山分行提領左列款項一空 1.告訴人林嫚庭於警詢中之證述（見110年度偵字第31246號卷第79至80頁） 2.告訴人林嫚庭所提台新銀行自動櫃員機交易明細影本1張、通話記錄截圖2張（見110年度偵字第31246號卷第89至92頁） 3.監視器畫面截圖5張（見110年度偵字第31246號卷第19至21頁） 4.中華郵政股份有限公司110年9月10日儲字第1100249962號函暨其附件王培諠帳戶（ 帳號：000000000000 00）申登資料及交易明細1份（見110年度偵字第31246號卷第29至33頁）　 陳至浩犯三人以上共同詐欺取財罪，處有期徒刑陸月。 3 何雅菁 詐欺集團佯稱為中華育幼機構兒童關懷協會與中華郵政之客服人員，於110年7月28日下午6時23分許致電何雅菁，稱因遭駭客入侵而將每日扣款 ，須操作網路銀行解除，致何雅菁陷於錯誤，而於右列時間，依指示匯款至右列帳戶。 110年7月28日晚間7 時11分許，轉帳49,9 87元至王培諠合作金庫銀行帳戶（帳號：0000000000000 ，下稱合作金庫帳戶） 於110年7月28日晚間7時12分、13分許，在臺北市○○區○○街00○0號全家便利商店撫順店提領2萬元、1萬元 ；同日晚間7 時23分至27分許，在臺北市○○區○○○路00號玉山商業銀行民權分行提領2萬元5 筆、9,000元（ 以上款項包含被害人林錦櫻轉入之款項及其他不明轉入款項） 1.告訴人何雅菁於警詢中之證述（見11 0年度偵字第29119號卷第125至129頁 ） 2.告訴人何雅菁所提通話記錄截圖2張 、網路銀行匯款明細1張（見110年度偵字第29119號卷第135至139頁） 3.警方製作之提領簡表1 紙、監視器畫面截圖8 張（玉山銀行民權分行）、提領明細1紙（ 見110年度偵字第291 19號卷第13頁、第29至37頁、第45頁） 4.監視器畫面截圖3張（全家超商撫順店）（見110年度偵字第31246號卷第18至19頁） 5.合作金庫商業銀行黎明分行110年9月29日合金黎明字第110000 3096號函暨其附件王培諠帳戶（帳號：000 0000000000）申登資料及交易明細1份（ 見110年度偵字第312 46號卷第35至39頁） 陳至浩犯三人以上共同詐欺取財罪，處有期徒刑陸月。 4 林錦櫻 （未提告） 詐欺集團佯稱為網路花店及銀行之客服人員，於110年7月28日下午7時9分許致電林錦櫻，佯稱因內部疏失而重複扣款，須操作網路銀行解除云云 ，致林錦櫻陷於錯誤，而於右列時間，依指示匯款至右列帳戶。 110年7月28日晚間7時9分許 ，轉帳29,987元至臺銀帳戶  110年7月28日下午7 時17分至7 時21分，在臺北市○○區○○○路00號土地銀行民權分行提領左列款一空 1.被害人林錦櫻於警詢中之證述（見11 0年度偵字第29119號卷第57至61頁） 2.被害人林錦櫻所提網路銀行交易明細查詢結果截圖影本2張（見110年度偵字第29119號卷第73至75頁） 3.警方製作之提領簡表1紙、監視器畫面截圖15張（土地銀行民權分行7 張 、玉山銀行民權分行8 張）、提領明細1紙（見110年度偵字第29119號卷第13頁、第23至37頁、第45頁） 4.臺灣銀行營業部110年9月10日營存字第1100 0889201號函暨其附件王培諠帳戶（帳號：0 00000000000）申登資料及交易明細1份（見110年度偵字第31246號卷第23至27頁） 5.合作金庫商業銀行黎明分行110年9月29日合金黎明字第110000 3096號函暨其附件王培諠帳戶（帳號：000 0000000000 ）申登資料及交易明細1份（見110年度偵字第31246號卷第35至39頁）　 陳至浩犯三人以上共同詐欺取財罪，處有期徒刑陸月。    110年7月28日晚間7 時20分許，轉帳29,9 87元至合作金庫帳戶 於110年7月28日晚間7 時23分至27分許，在臺北市○○區○○○路00號玉山商業銀行民權分行提領2 萬元5筆、9,0 00元（以上款項包含告訴人何雅菁轉入之款項及其他不明轉入款項）   5 蘇冠霖 詐欺集團佯稱為美蓮花店及玉山銀行之客服人員 ，於110年7月28日下午6 時38分許致電蘇冠霖，稱因內部疏失而匯款有誤，須操作網路銀行解除 ，致蘇冠霖陷於錯誤，而於右列時間，依指示匯款至右列帳戶。 110年7月28日晚間7 時11分許，轉帳29,9 87元至臺銀帳戶 110年7月28日下午7 時17分至7 時21分，在臺北市○○區○○○路00號土地銀行民權分行提領2萬元4筆 、9,000 元（包含被害人林錦櫻轉入款項及其他不明轉入款項） 1.告訴人蘇冠霖於警詢中之證述（見110年度偵字第29119號卷第99至101頁） 2.告訴人蘇冠霖所提網路銀行存款交易明細查詢結果截圖1張、通話記錄截圖2張（見11 0年度偵字第29119 號卷第111至113頁）  3.警方製作之提領簡表1 紙、監視器畫面截圖7 張（土地銀行民權分行）、提領明細1紙（ 見110年度偵字第291 19號卷第13頁、第23至29頁、第45頁） 4.臺灣銀行營業部110年9月10日營存字第1100 0889201號函暨其附件王培諠帳戶（帳號：000000000000）申登資料及交易明細1份（ 見110年度偵字第3124 6號卷第23至27頁） 陳至浩犯三人以上共同詐欺取財罪，處有期徒刑陸月。 
附件一：
臺灣臺北地方檢察署檢察官起訴書
                                    110年度偵字第29119號
                                    110年度偵字第31246號
　　被　　　告　陳至浩　男　18歲（民國00年0月00日生）
　　　　　　　　　　　　住新北市○○區○○街000號3樓
　　　　　　　　　　　　居新北市○○區○○路0號3樓
　　　　　　　　　　　　國民身分證統一編號：Z000000000號
上列被告因詐欺等案件，業經偵查終結，認應提起公訴，茲將犯
罪事實及證據並所犯法條分敘如下：
　　　　犯罪事實
一、陳至浩於民國110年7月20日起，加入真實姓名年籍不詳、通訊
    軟體TELEGRAM暱稱「GAG」、「基德」、「安心」及其他真
    實姓名年籍不詳之人所組成之3人以上，以實施詐術為手段之
    罪，具有持續性、牟利性之有結構性組織詐欺集團（下稱本
    案詐欺集團），並與上開成員等共同意圖為自己不法之所有
    ，基於3人以上為詐欺取財及隱匿詐欺取財犯罪所得去向、
    所在，意圖使本案詐欺集團成員逃避刑事追訴而移轉該等犯
    罪所得之洗錢等犯意聯絡，先由集團內真實姓名年籍不詳之成
    員，以如附表一所示之方式對如附表一所示之人施用詐術，
    致渠等陷於錯誤，而將各該款項匯入如附表一所示之人頭帳
    戶內，再由「GAG」指示陳至浩至指定地點，由「基德」交
    付該等人頭帳戶之提款卡及密碼予陳至浩後，由陳至浩於如
    附表二所示之時、地，持各該帳戶提款卡將款項提領出，再
    將提領之款項交予前來收取贓款之真實姓名年籍不詳之詐騙集
    團成員，以此等迂迴層轉之方式，掩飾詐欺犯罪所得之本質
    及去向。嗣如附表一所示之人發覺受騙後報警處理，經警循
    線查悉上情。
二、案經如附表一之告訴人訴由臺北市政府警察局中山分局報告
    偵辦。
　　　　證據並所犯法條
一、證據清單及待證事實
編號 證據名稱 待證事實 1 被告陳至浩於警詢中之供述 證明被告有依照「GAG」之指示提領款項，復依指示將提領之款項交付予前來收取贓款之真實姓名年籍不詳之詐騙集團成員等事實。 2 證人即告訴人傅鳳珠於警詢中之證述、郵政自動櫃員機交易明細表影本2張 證明告訴人傅鳳珠因遭本案詐欺集團以如附表一編號1之方式詐騙，而匯款如附表一編號1之款項等事實。 3 證人即告訴人林嫚庭於警詢中之證述、台新銀行自動櫃員機交易明細影本1張、通話記錄截圖2張 證明告訴人林嫚庭因遭本案詐欺集團以如附表一編號2之方式詐騙，而匯款如附表一編號2之款項等事實。 4 證人即告訴人何雅菁於警詢中之證述、網路銀行匯款明細1張、通話記錄截圖2張 證明告訴人何雅菁因遭本案詐欺集團以如附表一編號3之方式詐騙，而匯款如附表一編號3之款項等事實。 5 證人即被害人林錦櫻於警詢中之證述、網路銀行交易明細查詢結果截圖影本2張 證明被害人林錦櫻因遭本案詐欺集團以如附表一編號4之方式詐騙，而匯款如附表一編號4之款項等事實。 6 證人即告訴人蘇冠霖於警詢中之證述、網路銀行存款交易明細查詢結果截圖1張、通話記錄截圖2張 證明告訴人蘇冠霖因遭本案詐欺集團以如附表一編號5之方式詐騙，而匯款如附表一編號5之款項等事實。 7 如附表一、二帳戶之開戶基本資料及歷史交易明細各1份  證明如附表一所示之人匯款後，款項旋遭提領之事實。 8 被告歷次提領款項之監視器畫面截圖 證明被告於如附表二所載時、地提領款項之事實。 
二、核被告所為，係犯組織犯罪防制條例第3條第1項後段之參與
    犯罪組織罪、刑法第339條之4第1項第2款三人以上共同詐欺
    取財及違反洗錢防制法第2條第2款規定，應論以同法第14條
    第1項之一般洗錢罪嫌。又被告與「GAG」、「基德」、「安
    心」及本案詐欺集團其他成員間，有犯意聯絡與行為分擔，請
    依刑法第28條之規定，論以共同正犯。另被告就相同被害人
    所為多次領款行為，係利用同一機會密接提領，在刑法評價
    上，應均視為數個舉動之接續施行，合為包括之一行為予以
    評價，較為合理，請論以接續犯。再被告所犯上開罪名間，
    係一行為觸犯數罪名，為想像競合犯，請依刑法第55條規定
    ，從情節較重之加重詐欺取財罪處斷。另查本案被害人有數
    名，請就首次犯行論以參與犯罪組織罪及加重詐欺罪之想像
    競合犯，就其餘加重詐欺部分，應數罪併罰之。至被告參與
    犯罪組織部分，依想像競合犯，從重適用刑法第339條之4第
    1項第2款規定論罪之結果，是否仍應依「輕罪」即組織犯罪
    防制條例第3條第3項規定宣告強制工作3年，請參最高法院刑事
    大法庭108年度台上大字第2306號裁定及相關討論，酌予認定。
三、依刑事訴訟法第251條第1項提起公訴。
　　此　致
臺灣臺北地方法院
中　　華　　民　　國　 110　　年　　12　　月     6    日
　　　　　　　　　　　　　　　檢　察　官　林晉毅
本件正本證明與原本無異
中　　華　　民　　國　 110　　年　　12　　月　　22　　日
            　　　　　　　　　書　記　官  李淑菁

附錄本案所犯法條全文
組織犯罪防制條例第3條
發起、主持、操縱或指揮犯罪組織者，處 3 年以上 10 年以下
有期徒刑，得併科新臺幣 1 億元以下罰金；參與者，處 6 月以
上 5 年以下有期徒刑，得併科新臺幣 1 千萬元以下罰金。但參
與情節輕微者，得減輕或免除其刑。
具公務員或經選舉產生之公職人員之身分，犯前項之罪者，加重
其刑至二分之一。
犯第 1 項之罪者，應於刑之執行前，令入勞動場所，強制工作
，其期間為 3 年。
前項之強制工作，準用刑法第 90 條第 2 項但書、第 3 項及第
98 條第 2 項、第 3 項規定。
以言語、舉動、文字或其他方法，明示或暗示其為犯罪組織之成
員，或與犯罪組織或其成員有關聯，而要求他人為下列行為之一
者，處 3 年以下有期徒刑，得併科新臺幣 3 百萬元以下罰金：
一、出售財產、商業組織之出資或股份或放棄經營權。
二、配合辦理都市更新重建之處理程序。
三、購買商品或支付勞務報酬。
四、履行債務或接受債務協商之內容。
前項犯罪組織，不以現存者為必要。
以第 5 項之行為，使人行無義務之事或妨害其行使權利者，亦
同。
第 5 項、第 7 項之未遂犯罰之。

刑法第339條之4
犯第 339 條詐欺罪而有下列情形之一者，處 1 年以上 7 年以
下有期徒刑，得併科 1 百萬元以下罰金：
一、冒用政府機關或公務員名義犯之。
二、三人以上共同犯之。
三、以廣播電視、電子通訊、網際網路或其他媒體等傳播工具，
    對公眾散布而犯之。
前項之未遂犯罰之。

洗錢防制法第2條
本法所稱洗錢，指下列行為：
一、意圖掩飾或隱匿特定犯罪所得來源，或使他人逃避刑事追訴
    ，而移轉或變更特定犯罪所得。
二、掩飾或隱匿特定犯罪所得之本質、來源、去向、所在、所有
    權、處分權或其他權益者。
三、收受、持有或使用他人之特定犯罪所得。

洗錢防制法第14條
有第二條各款所列洗錢行為者，處 7 年以下有期徒刑，併科新
臺幣 5 百萬元以下罰金。
前項之未遂犯罰之。
前二項情形，不得科以超過其特定犯罪所定最重本刑之刑。

附表一
編號 告訴人 （被害人） 詐欺時間及方式 匯款時間 匯款金額 （新臺幣） 匯入帳戶 1 傅鳳珠 詐欺集團佯稱為臺北美蓮花店及中國信託銀行之客服人員，於110年7月28日下午5時2分許致電傅鳳珠，稱因內部疏失而重複下訂，須操作網路銀行、ATM解除，致傅鳳珠陷於錯誤，而於右列時間，依指示匯款至右列帳戶。 110年7月28日下午6時45分許 29,989元 臺灣銀行帳號000-000000000000號帳戶                      110年7月28日下午6時48分許 29,989元  2 林嫚庭 詐欺集團佯稱為電商業者及中華郵政之客服人員，於110年7月25日下午6時15分許致電林嫚庭，稱因內部疏失而重複扣款，須操作網路銀行解除，致林嫚庭陷於錯誤，而於右列時間，依指示匯款至右列帳戶。 110年7月28日下午7時1分許 29,989元 中華郵政帳號000-00000000000000號帳戶                               3 何雅菁 詐欺集團佯稱為中華育幼機構兒童關懷協會與中華郵政之客服人員，於110年7月28日下午6時23分許致電何雅菁，稱因內部疏失而將每日扣款，須操作網路銀行解除，致何雅菁陷於錯誤，而於右列時間，依指示匯款至右列帳戶。 110年7月28日下午7時11分許 49,987元 合作金庫帳號000-0000000000000號帳戶                                                             4 林錦櫻 （未提告） 詐欺集團佯稱為網路花店及銀行之客服人員，於110年7月28日下午7時9分許致電林錦櫻，稱因內部疏失而重複扣款，須操作網路銀行解除，致林錦櫻陷於錯誤，而於右列時間，依指示匯款至右列帳戶。 110年7月28日下午7時9分許  29,987元  臺灣銀行帳號000-000000000000號帳戶    110年7月28日下午7時20分許 29,987元 合作金庫帳號000-0000000000000號帳戶             5 蘇冠霖 詐欺集團佯稱為美蓮花店及玉山銀行之客服人員，於110年7月28日下午6時38分許致電蘇冠霖，稱因內部疏失而匯款有誤，須操作網路銀行解除，致蘇冠霖陷於錯誤，而於右列時間，依指示匯款至右列帳戶。 110年7月28日下午7時11分許 29,987元 臺灣銀行帳號000-000000000000號帳戶             

附表二
編號 提領時間 提領地點 提領金額 （新臺幣） 提領帳戶 1 110年7月28日下午6時52分許 臺北市○○區○○街00號（OK便利商店台北撫順店） 20,000元 臺灣銀行帳號000-000000000000號帳戶 2 110年7月28日下午6時52分許  20,000元  3 110年7月28日下午6時53分許  20,000元  4 110年7月28日下午7時9分許 臺北市○○區○○○路00號（第一商業銀行圓山分行） 20,000元 中華郵政帳號000-00000000000000號帳戶 5 110年7月28日下午7時9分許  10,000元  6 110年7月28日下午7時12分許 臺北市○○區○○街00○0號（全家便利商店撫順店） 20,000元 合作金庫帳號000-0000000000000號帳戶 7 110年7月28日下午7時13分許  10,000元  8 110年7月28日下午7時17分許 臺北市○○區○○○路00號（土地銀行民權分行） 20,000元 臺灣銀行帳號000-000000000000號帳戶 9 110年7月28日下午7時17分許  20,000元  10 110年7月28日下午7時18分許  20,000元  11 110年7月28日下午7時19分許  20,000元  12 110年7月28日下午7時21分許  9,000元  13 110年7月28日下午7時23分許 臺北市○○區○○○路00號（玉山商業銀行民權分行） 20,000元 合作金庫帳號000-0000000000000號帳戶 14 110年7月28日下午7時24分許  20,000元  15 110年7月28日下午7時25分許  20,000元  16 110年7月28日下午7時26分許  20,000元  17 110年7月28日下午7時26分許  20,000元  18 110年7月28日下午7時27分許  9,000元  
附件二
                 調解筆錄　　　　　　　　　　　
                         111年度審附民移調字第328號
                         111年度審附民移調字第329號
                         111年度審附民移調字第330號

    聲請人  傅鳳珠
            年籍詳卷

    聲請人  林嫚庭
            年籍詳卷

    聲請人  蘇冠霖
            年籍詳卷

    相對人  陳至浩
            住新北市○○區○○里○○街000號3樓          
            居台中市○區○○街000號
法定代理人  謝淑娟
            住新北市○○區○○街000號3樓
上列當事人間因本院111 年度審訴字第14號案件，提起刑事附帶
民事訴訟，於中華民國111 年3 月1 日下午4 時整在本院刑事第
5 法庭試行調解成立。茲記其大要如下：
一、出席職員如下：
　　法　  官　謝欣宓
    書 記 官  朱俶伶
    通    譯  吳羽薇
二、到場調解關係人
　　聲  請  人　傅鳳珠
　　聲  請  人　林嫚庭
　　聲  請  人　蘇冠霖
    相  對  人　陳至浩
    法定代理人  謝淑娟
三、兩造達成調解內容如下：
１、相對人及法定代理人願給付聲請人傅鳳珠新臺幣（下同）肆
    萬元，給付方式如下：自民國（下同）111 年6 月起，按月
    於每月15日以前給付壹萬元至全部清償完畢為止，如有一期
    未履行，視為全部到期，並由相對人匯款至聲請人傅鳳珠所
    指定中國信託商業銀行新竹分行，戶名：傅鳳珠，帳戶號碼
    ：000000000000號之帳戶。
２、相對人及法定代理人願給付聲請人林嫚庭新臺幣（下同）壹
    萬伍仟元，給付方式如下：自民國（下同）111 年4 月起，
    按月於每月15日以前給付柒仟伍百元至全部清償完畢為止，
    如有一期未履行，視為全部到期，並由相對人匯款至聲請人
    林嫚庭所指定臺北富邦商業銀行得和分行，戶名：林嫚庭，
    帳戶號碼：000-00000000000000號之帳戶。
３、相對人及法定代理人願給付聲請人蘇冠霖新臺幣（下同）貳
    萬元，給付方式如下：自民國（下同）111 年10月起，按月
    於每月15日以前給付壹萬元至全部清償完畢為止，如有一期
    未履行，視為全部到期，並由相對人匯款至聲請人蘇冠霖所
    指定玉山商業銀行新板特區分行，戶名：蘇冠霖，帳戶號碼
    ：0000000000000號之帳戶。
４、聲請人對相對人其餘請求均拋棄，並保留對其他共犯之損害
    賠償請求權。
５、聲請費用各自負擔。
上列筆錄當庭交付閱覽/朗讀並無異議簽名於后
聲  請  人：蘇冠霖

聲  請  人：林嫚庭

聲  請  人：傅鳳珠

相  對  人：陳至浩

法定代理人：謝淑娟


中    華    民    國    111    年    3    月    1    日
              臺灣臺北地方法院刑事第二十庭
                          書記官    朱俶伶

                          法　官    謝欣宓
以上筆錄正本證明與原本無異。
                          書記官    朱俶伶
中　　華　　民　　國　　111 　年　　3 　　月　　1 　　日